zh-CN: 马铃薯品种: 小土豆; 手指土豆; 肯尼贝克; 马里斯·派珀; 新土豆; 紫土豆; 红土豆; 赤褐土豆; 白土豆; 黄土豆; 育空黄金; 其他
sl-SI: Sorta krompirja: Mladi krompir; Kifeljčar; Kennebec; Maris Piper; Zgodnji; Vijoličasti; Rdeči; Russet; Beli; Rumeni; Yukon Gold; Drugo
pt-PT: Variedade da batata: Bebé; Fingerling; Kennebec; Maris Piper; Nova; Roxa; Vermelha; Russet; Branca; Amarela; Yukon Gold; Outra
ko: 감자 품종: 알감자; 핑거링; 케네벡; 마리스 파이퍼; 햇감자; 보라색; 빨간색; 러셋; 흰색; 노란색; 유콘 골드; 기타
fr: Variété de pomme de terre: Grenailles; Ratte; Kennebec; Maris Piper; Nouvelles; Violette; Rouge; Russet; Blanche; Jaune; Yukon Gold; Autre
ja: ジャガイモの種類: ベビー; フィンガーリング; ケネベック; マリスパイパー; 新じゃが; 紫; 赤; ラセット; 白; 黄色; ユーコンゴールド; その他
pl: Odmiana ziemniaków: Baby; Fingerling; Kennebec; Maris Piper; Nowe (młode); Fioletowe; Czerwone; Russet; Białe; Żółte; Yukon Gold; Inne
bg-BG: Сорт картофи: Бейби; Фингерлинг; Кенебек; Марис Пайпър; Пресни; Лилави; Червени; Ръсет; Бели; Жълти; Юкон Голд; Друго
hu: Burgonyafajta: Bébi; Kifliburgonya; Kennebec; Maris Piper; Újburgonya; Lila; Piros; Russet; Fehér; Sárga; Yukon Gold; Egyéb
th: มันฝรั่งพันธุ์ต่างๆ: เบบี้; ฟิงเกอร์ลิง; เคนเนเบก; มาริส ไพเพอร์; มันฝรั่งใหม่; สีม่วง; สีแดง; รัสเซ็ต; สีขาว; สีเหลือง; ยูคอนโกลด์; อื่นๆ
fi: Perunalajike: Minit; Puikulaperuna; Kennebec; Maris Piper; Uudet perunat; Violetti; Punainen; Russet; Valkoinen; Keltainen; Yukon Gold; Muu
sk-SK: Odroda zemiakov: Baby; Fingerling; Kennebec; Maris Piper; Nové; Fialové; Červené; Russet; Biele; Žlté; Yukon Gold; Iné
tr: Patates çeşidi: Bebek; Parmak patates; Kennebec; Maris Piper; Taze; Mor; Kırmızı; Russet; Beyaz; Sarı; Yukon Gold; Diğer
cs: Odrůda brambor: Baby; Fingerling (rohlíčky); Kennebec; Maris Piper; Nové; Purpurová; Červená; Russet; Bílá; Žlutá; Yukon Gold; Jiné
el: Ποικιλία πατάτας: Baby; Fingerling; Kennebec; Maris Piper; Νέας σοδειάς; Μοβ; Κόκκινες; Russet; Λευκή; Κίτρινη; Yukon Gold; Άλλο
zh-TW: 馬鈴薯品種: 迷你馬鈴薯; 手指馬鈴薯; 肯尼貝克馬鈴薯; 瑪莉絲琵琶馬鈴薯; 新馬鈴薯; 紫馬鈴薯; 紅馬鈴薯; 褐皮馬鈴薯; 白馬鈴薯; 黃馬鈴薯; 育空黃金馬鈴薯; 其他
es: Variedad de patata: Baby; Fingerling; Kennebec; Maris Piper; Nueva; Morado; Rojo; Russet; Blanco; Amarillo; Yukon Gold; Otro
da: Kartoffelsort: Babykartofler; Aspargeskartofler; Kennebec; Maris Piper; Nye kartofler; Lilla; Rød; Russet; Hvid; Gul; Yukon Gold; Andet
de: Kartoffelsorte: Baby; Fingerkartoffel; Kennebec; Maris Piper; Frühkartoffel; Lila; Rot; Russet; Weiß; Gelb; Yukon Gold; Sonstige
en: Potato variety: Baby; Fingerling; Kennebec; Maris Piper; New; Purple; Red; Russet; White; Yellow; Yukon Gold; Other
nl: Aardappel variëteit: Krielaardappel; Vingerling; Kennebec; Maris Piper; Nieuw; Paars; Rood; Russet; Wit; Geel; Yukon Gold; Overig
nb: Potetsort: Minipotet; Fingerling; Kennebec; Maris Piper; Nypotet; Lilla; Rød; Russet; Hvit; Gul; Yukon Gold; Annet
vi: Giống khoai tây: Khoai tây bi; Khoai tây ngón tay; Kennebec; Maris Piper; Khoai tây mới; Màu tím; Màu đỏ; Russet; Màu trắng; Màu vàng; Yukon Gold; Khác
ru: Сорт картофеля: Беби-картофель; Пальчиковый; Кеннебек; Марис пайпер; Молодой; Фиолетовый; Красный; Рассет; Белый; Желтый; Юкон голд; Другое
pt-BR: Batata variedade: Bolinha; Fingerling; Kennebec; Maris Piper; Nova; Roxa; Vermelha; Russet; Branca; Amarela; Yukon Gold; Outros
hr-HR: Sorta krumpira: Mladi krumpir; Fingerling; Kennebec; Maris Piper; Mladi; Ljubičasti; Crveni; Russet; Bijeli; Žuti; Yukon Gold; Ostalo
it: Varietà di patate: Baby; Fingerling; Kennebec; Maris Piper; Novelle; Viola; Rosse; Russet; Bianche; Gialle; Yukon Gold; Altro
lt-LT: Bulvių veislė: Mažosios; Fingerling; Kennebec; Maris Piper; Šviežios; Violetinės; Raudonosios; Russet; Baltosios; Geltonosios; Yukon Gold; Kita
ro-RO: Varietate de cartofi: Baby; Fingerling; Kennebec; Maris Piper; Nou; Mov; Roșu; Russet; Alb; Galben; Yukon Gold; Altele
sv: Potatissort: Baby; Fingerling; Kennebec; Maris Piper; Färskpotatis; Blå/Lila; Röd; Russet; Vit; Gul; Yukon Gold; Annat